【裁判字號】    97,易,1968
【裁判日期】    971127
【裁判案由】    竊盜
【裁判全文】
臺灣彰化地方法院刑事判決               97年度易字第1968號
公  訴  人  臺灣彰化地方法院檢察署檢察官
被      告  乙○○
            甲○○
上列被告因竊盜案件，經檢察官提起公訴（97年度偵字第8953號
），本院判決如下：
    主  文
乙○○共同攜帶兇器竊盜，累犯，處有期徒刑捌月。扣案之月牙
剪壹支沒收。
甲○○共同攜帶兇器竊盜，處有期徒刑柒月；緩刑貳年，緩刑期
間付保護管束。扣案之月牙剪壹支沒收。
    犯罪事實
一、乙○○前於民國96年間，因竊盜案件，經臺灣臺中地方法院
    以96年度簡字第1380號判決判處有期徒刑6 月確定，甫於97
    年3 月12日易科罰金執行完畢。詎其猶不知悔改，因經濟狀
    況不佳，乃向胞弟甲○○提議竊取電纜線變賣，乙○○、甲
    ○○2 人即共同基於意圖為自己不法所有之犯意聯絡，於97
    年9 月26日16時許，攜帶乙○○所有、客觀上足供兇器使用
    之月牙剪1 支，並由乙○○駕駛車牌號碼830-RW號大貨車，
    搭載甲○○共同前往彰化縣線西鄉彰濱工業區○○路某處，
    由乙○○持前揭月牙剪1 支剪斷中華電信股份有限公司（下
    稱：中華電信公司）所有之0.5m/m-200P 電纜線【共計重約
    480 公斤，價值約新臺幣（下同）10萬元】，再由甲○○將
    電纜線搬運至上開大貨車上，得手後駕車離去，欲變賣現金
    花用。嗣於同日17時30分許，因形跡可疑為巡邏員警在彰化
    縣線西鄉彰濱工業區○○路段當場查獲，並扣得上揭電纜線
    480 公斤及乙○○所有供竊盜使用之月牙剪1 支。
二、案經彰化縣警察局和美分局報請臺灣彰化地方法院檢察署檢
    察官偵查起訴。
    理  由
一、本件被告乙○○、甲○○2 人所犯竊盜罪，係屬刑事訴訟法
    第376 條第2 款所列之竊盜罪，本院爰依同法第284 條之1
    之規定行獨任審判。又按被告以外之人於審判外之陳述，雖
    不符刑事訴訟法第159 條之1 至第159 條之4 之規定，而經
    當事人於審判程序同意作為證據，法院審酌該言詞陳述或書
    面陳述作成時之情況，認為適當者，亦得為證據。當事人、
    代理人或辯護人於法院調查證據時，知有第159 條第1 項不
    得為證據之情形，而未於言詞辯論終結前聲明異議者，視為
    有前項之同意，刑事訴訟法第159 條之5 定有明文。查本案
    全部卷證，公訴人、被告乙○○、甲○○均不爭執其證據能
    力，本院復衡以該等供述證據作成時之情況，應為適當，是
    可認後述所引用證據之證據能力均無疑義，合先敘明。
二、上開犯罪事實，業據被告乙○○、甲○○2 人迭於警詢、偵
    查中及本院審理時均坦承不諱，且經證人即被害人中華電信
    公司專員丙○○於97年9 月26日警詢中指訴綦詳，並有贓物
    認領保管單、電纜線秤量傳票、電信線路設施遭受損害會勘
    簽證單、現場照片6 張等件附卷可稽，暨有月牙剪1 支扣案
    可資佐證，足認被告乙○○、甲○○之自白與事實相符，堪
    可採為論罪科刑之依據。本件事證明確，被告乙○○、甲○
    ○上開犯行均堪認定，應依法論科。
三、按刑法第321 條第1 項第3 款之攜帶兇器竊盜罪，係以行為
    人攜帶兇器竊盜為其加重條件，此所謂兇器，其種類並無限
    制，凡客觀上足對人之生命、身體、安全構成威脅，具有危
    險性之兇器均屬之，且祇須行竊時攜帶此種具有危險性之兇
    器為已足，並不以攜帶之初有行兇之意圖為必要。查本件被
    告乙○○、甲○○所使用之竊盜工具月牙剪1 支，乃係金屬
    製成，核屬質地堅硬，足以對人之身體、生命安全構成威脅
    ，可供兇器使用。是核被告乙○○、甲○○上開所為，均係
    犯刑法第321 條第1 項第3 款之攜帶兇器竊盜罪。被告乙○
    ○、甲○○就上開竊盜犯行，互有犯意之聯絡及行為之分擔
    ，應論以共同正犯。又被告乙○○前於96年間，因竊盜案件
    ，經臺灣臺中地方法院以96年度簡字第1380號判決判處有期
    徒刑6 月確定，甫於97年3 月12日易科罰金執行完畢等情，
    有臺灣高等法院被告前案紀錄表、臺灣彰化地方法院檢察署
    刑案資料查註紀錄表各1 份在卷可憑，其於有期徒刑執行完
    畢後，5 年內故意再犯本件有期徒刑以上之罪，為累犯，應
    依刑法第47條第1 項之規定加重其刑。爰審酌被告乙○○、
    甲○○之素行、智識程度、生活狀況非佳、所竊物品之價值
    （失竊物業經被害人領回），被告乙○○曾以雷同手法竊取
    中華電信公司電纜線，經法院判處有期徒刑6 月確定，竟又
    夥同胞弟甲○○竊取財物，侵害他人之財產法益，暨渠等犯
    罪後均能坦承犯行、態度良好等一切情狀，分別量處如主文
    所示之刑，以示懲儆。再被告甲○○前未曾因故意犯罪受有
    期徒刑以上刑之宣告，有臺灣高等法院被告前案紀錄表在卷
    可憑，其因一時失慮，聽從其兄即被告乙○○之慫恿致罹刑
    典，犯後已表悔悟，本院認被告甲○○經此偵審程序及罪刑
    宣告後，應知警惕而無再犯之虞，因認所宣告之刑，以暫不
    執行為適當，爰依刑法第74條第1 項第1 款之規定，併宣告
    緩刑2 年，以啟自新。復審酌被告甲○○年紀尚輕，定性不
    夠，仍需旁人加以輔導，以免再誤入歧途，爰於緩刑中交付
    保護管束，以觀後效。另扣案之月牙剪1 支，係被告乙○○
    所有，並供被告乙○○、甲○○犯上開竊盜案件所用之物，
    業據被告2 人供明在卷，茲依刑法第38條第1 項第2 款規定
    併予宣告沒收。
據上論斷，應依刑事訴訟法第299 條第1 項前段，刑法第28條、
第321 條第1 項第3 款、第47條第1 項、第74條第1 項第1 款、
第93條第1 項、第38條第1 項第2 款，判決如主文。
本案經檢察官賴志盛到庭執行職務。
中    華    民    國    97    年     11    月    27   日
                  刑事第七庭           法  官  郭麗萍
以上正本證明與原本無異。
如不服本判決，應於收受判決後10日內向本院提出上訴書狀，並
應敘述具體理由；其未敘述上訴理由者，應於上訴期間屆滿後20
日內向本院補提理由書（均須按他造當事人之人數附繕本「切勿
逕送上級法院」）。
告訴人或被害人對於判決如有不服具備理由請求檢察官上訴者，
其上訴期間之計算係以檢察官收受判決正本之日期為準。
中    華    民    國    97    年     11    月    27   日
                                       書記官  吳冠慧
附錄本案論罪科刑法條全文：
中華民國刑法第321條
犯竊盜罪而有左列情形之一者，處六月以上、五年以下有期徒刑
：
一、於夜間侵入住宅或有人居住之建築物、船艦或隱匿其內而犯
    之者。
二、毀越門扇、牆垣或其他安全設備而犯之者。
三、攜帶兇器而犯之者。
四、結夥三人以上而犯之者。
五、乘火災、水災或其他災害之際而犯之者。
六、在車站或埠頭而犯之者。
前項之未遂犯罰之。


司法院資訊處製作；財團法人民間司法改革基金會備份。
